【裁判字號】    97,消債更,795
【裁判日期】    981118
【裁判案由】    更生事件
【裁判全文】
臺灣士林地方法院民事裁定           97年度消債更字第795號
債  務  人  甲○○
代  理  人  李勇三律師
上列當事人聲請更生事件，本院裁定如下：
    主  文
債務人甲○○自中華民國九十八年十一月十八日下午五時起開始
更生程序。
命司法事務官進行本件更生程序。
    理  由
一、按債務人不能清償債務或有不能清償之虞，且無擔保或無優
    先權之債務總額未逾新臺幣（下同）1,200 萬元者，於法院
    裁定開始清算程序或宣告破產前，得向法院聲請更生，觀諸
    消費者債務清理條例第3 條、第42條第1 項規定自明。次按
    ，法院開始更生程序之裁定，應載明其年、月、日、時，並
    即時發生效力。法院開始更生或清算程序後，得命司法事務
    官進行更生或清算程序，必要時得選任律師、會計師或其他
    適當之自然人或法人一人為監督人或管理人，復為同條例第
    45條第1 項、第16條所明定。
二、債務人聲請意旨略以：伊負債總金額約187 萬9,559 元，財
    產僅有汽車一輛，現每月收入約2 萬5,000 元，惟債務人配
    偶張惟智無固定工作，領有低收入戶補助，而其母陳津美罹
    患重度視障，債務人配偶張惟智須照料其生活起居，是故債
    務人除須維持自身生活外，尚須負擔較多之家庭必要支出及
    二子女之扶養費，實有不能清償債務之情事。伊曾於民國97
    年間以書面向最大債權金融機構即台新國際商業銀行股份有
    限公司（下稱台新銀行）請求共同協商債務清償方案，然因
    無法確認台新銀行所提之還款方案而協商不成立。又伊未經
    法院裁定開始清算程序或宣告破產，故向本院聲請更生等語
    。
三、經查，債務人所主張之上開事實，業據提出前置協商不成立
    通知書正本（見本院卷第15頁）、財團法人金融聯合徵信中
    心當事人綜合信用報告－債務清理條例前置協商專用債權人
    清冊正本（見本院卷第30頁至33頁）、全國財產稅總歸戶財
    產查詢清單正本（見本院卷第27頁）、財政部臺北市國稅局
    95及96年度綜合所得稅各類所得資料清單正本（見本院卷第
    25頁至26頁）、債務人全戶戶籍謄本正本（見本院卷第19頁
    至22頁）、勞工保險被保險人投保資料表（見本院卷第100
    頁至101 頁）、財政部臺北市國稅局營業稅查定課徵（405
    ）核定稅額繳款書影本（見本院卷第74頁至81頁）、債務人
    配偶張惟智之母陳津美中華民國身心障礙手冊影本（見本院
    卷第87頁）等為證，堪認債務人確有不能清償債務之虞。此
    外，復查無債務人有消費者債務清理條例第6 條第3 項、第
    8 條或第46條各款所定駁回更生聲請之事由存在，則債務人
    聲請更生，應屬有據。
四、爰裁定如主文。
中    華    民    國    98    年    11    月    18    日
                  民事第二庭  法      官  周群翔
上為正本係照原本作成。
本件不得抗告。
中    華    民    國    98    年    11    月    18    日
                              書  記  官  周嫣蘋


司法院資訊處製作；財團法人民間司法改革基金會備份。
